臺灣彰化地方法院刑事判決　　　　　　　100年度訴字第678號
公　訴　人　臺灣彰化地方法院檢察署檢察官
被　　　告　黃三妹
上列被告因違反毒品危害防制條例案件，經檢察官提起公訴（10
0 年度毒偵字第806 號），本院以簡式審判程序，判決如下：
    主  文
黃三妹施用第一級毒品，累犯，處有期徒刑拾月。
    事  實
一、黃三妹前於民國87年間因施用毒品案件，經本院以裁定送觀
    察、勒戒後，認有繼續施用毒品之傾向，再經本院以裁定令
    入戒治處所施以強制戒治，嗣裁定停止戒治，所餘戒治期間
    付保護管束，再經撤銷停止戒治，令入戒治處所施以強制戒
    治，並於89年5 月2 日執行完畢釋放，並由臺灣彰化地方法
    院檢察署檢察官以89年度戒毒偵字第527 號為不起訴處分確
    定；復於前揭強制戒治執行完畢釋放後5 年內之93年間，因
    施用第一、二級毒品案件，經本院以94年度訴字第263 號判
    處有期徒刑10月、5 月，應執行有期徒刑1 年2 月確定。另
    於96年間因施用毒品案件，經本院以96年度訴字第1710、20
    44、2293號分別判處有期徒刑9 月，減為有期徒刑4 月又15
    日，及有期徒刑9 月、9 月、9 月，應執行有期徒刑2 年確
    定，經入監執行，於99年4 月23日縮短刑期假釋出監，假釋
    期間並付保護管束，迄於99年8 月25日保護管束期滿未經撤
    銷而視為執行完畢。詎仍不知悔改，另基於施用第一級毒品
    海洛因之犯意，於100 年1 月22日上午9 時許，在彰化縣竹
    塘鄉○○村○○路21號之住處，以將海洛因摻入香煙點燃後
    吸食之方式，施用第一級毒品海洛因1 次。嗣於100 年1 月
    25日上午10時許，因其為毒品列管人口為警採尿送驗，結果
    呈嗎啡陽性反應，始悉上情。
二、案經彰化縣警察局芳苑分局報請臺灣彰化地方法院檢察署檢
    察官偵查起訴。
    理  由
一、被告於準備程序中，先就前揭犯罪事實為有罪之陳述，且所
    犯係死刑、無期徒刑、最輕本刑為3年以上有期徒刑以外之
    罪，經本院合議庭依刑事訴訟法第273條之1第1項之規定，
    裁定由受命法官獨任進行簡式審判程序，合先敘明。
二、訊據被告對於上開施用第一級毒品海洛因之犯行坦承不諱，
    且其於事實欄所載時、地為警查獲後，經警採集其尿液送驗
    ，結果確呈嗎啡陽性反應乙節，有應受尿液採驗人到場採尿
    名冊及詮昕科技股份有限公司濫用藥物尿液檢驗報告各1 份
    附卷可稽，足徵被告之自白核與事實相符。又按毒品危害防
    制條例於92年7 月9 日修正公布，自93年1 月9 日施行，其
    中第20條、第23條將施用毒品之刑事處遇程序，區分為「初
    犯」及「5 年內再犯」、「5 年後再犯」。依其立法理由之
    說明：「初犯」，經觀察、勒戒或強制戒治後，應為不起訴
    處分或不付審理之裁定；經觀察、勒戒或強制戒治執行完畢
    釋放後，「5 年內再犯」者，因其再犯率甚高，原實施之觀
    察、勒戒及強制戒治既已無法收其實效，爰依法追訴或裁定
    交付審理。至於經觀察、勒戒或強制戒治執行完畢釋放後，
    「5 年後再犯」者，前所實施之觀察、勒戒或強制戒治已足
    以遮斷其施用毒品之毒癮，為期自新及協助其斷除毒癮，仍
    適用「初犯」規定，先經觀察、勒戒或強制戒治之程序。從
    而依修正後之規定，僅限於「初犯」及「5 年後再犯」2 種
    情形，始應先經觀察、勒戒或強制戒治程序。倘被告於5 年
    內已再犯，經依法追訴處罰，縱其第3 次（或第3 次以上）
    再度施用毒品之時間，在初犯經觀察、勒戒或強制戒治執行
    完畢釋放5 年以後，已不合於「5 年後再犯」之規定，且因
    已於「5 年內再犯」，顯見其再犯率甚高，原實施觀察、勒
    戒或強制戒治，已無法收其實效，即應依該條例第10條處罰
    （最高法院95年度第7 次刑事庭會議決議、最高法院97年度
    第5 次刑事庭會議決議要旨參照）。查本件被告前因施用毒
    品案件，經本院以裁定送觀察、勒戒後，認有繼續施用毒品
    之傾向，再經本院以裁定令入戒治處所施以強制戒治，嗣裁
    定停止戒治，所餘戒治期間付保護管束，再經撤銷停止戒治
    ，令入戒治處所施以強制戒治，於89年5 月2 日執行完畢釋
    放，並由臺灣彰化地方法院檢察署檢察官於89年5 月15日以
    89年度戒毒偵字第527 號為不起訴處分確定；復於前揭強制
    戒治執行完畢釋放後5 年內之93年間因施用第一、二級毒品
    案件，經本院以94年度訴字第263 號判處罪刑確定等情，有
    臺灣高等法院被告前案紀錄表1 份在卷可參，是以依照上開
    說明，本件被告施用毒品之犯行既經檢察官提起公訴，本院
    自應依法論科。綜上，本件事證明確，被告上開施用第一級
    毒品之犯行，應堪認定。
三、核被告所為，係犯毒品危害防制條例第10條第1 項之施用第
    一級毒品罪。其為供施用而持有第一級毒品，其持有之低度
    行為應為施用之高度行為所吸收，不另論罪。又被告前於96
    年間因施用毒品案件，經本院以96年度訴字第1710、2044、
    2293號分別判處有期徒刑9 月，減為有期徒刑4 月又15日，
    及有期徒刑9 月、9 月、9 月，應執行有期徒刑2 年確定，
    經入監執行，於99年4 月23日縮短刑期假釋出監，假釋期間
    並付保護管束，迄於99年8 月25日保護管束期滿未經撤銷而
    視為執行完畢之事實，有臺灣高等法院被告前案紀錄表附卷
    可按，其於有期徒刑執行完畢5 年內故意再犯本件有期徒刑
    之罪，為累犯，應依刑法第47條第1 項規定加重其刑。爰審
    酌被告前即有施用毒品之紀錄，經觀察、勒戒、強制戒治及
    判處罪刑後，仍不能戒除毒癮，竟再度施用毒品戕害自身健
    康，及其犯罪之動機、目的、所生危害及犯罪後之態度等一
    切情狀，量處如主文所示之刑。
據上論斷，應依刑事訴訟法第273 條之1 第1 項、第299 條第1
項前段，毒品危害防制條例第10條第1 項，刑法第11條前段、第
47條第1 項，判決如主文。
本案經檢察官廖偉志到庭執行職務。
中    華    民    國   100    年     5    月    31    日
                  刑事第一庭          法  官  余仕明
以上正本證明與原本無異。
如不服本判決應於收受判決後10日內向本院提出上訴書狀，並應
敘述具體理由；其未敘述上訴理由者，應於上訴期間屆滿後20日
內向本院補提理由書（均須按他造當事人之人數附繕本）「切勿
逕送上級法院」。
中    華    民    國   100    年    5     月    31    日
                                      書記官  謝鈴玉
附錄本案論罪科刑法條全文：
毒品危害防制條例第10條
施用第一級毒品者，處 6 月以上 5 年以下有期徒刑。
施用第二級毒品者，處 3 年以下有期徒刑。